# 内部交易抵消会导致少数股东损益变化吗？

提问人：13916077517 时间：2018-02-23 16:13:03
个人理解，这些资产减值损失的抵消需要考虑对少数股东损益的影响的，这个与逆流交易抵消的逻辑是一样的。

回答人：chenyiwei
基本赞同此观点。因为所调整的减值准备原先是计提在子公司账面的，会对少数股东损益有影响。关联方坏账准备的抵销则取决于是母应收子还是子应收母，后者也应考虑少数股权影响。